臺灣新竹地方法院民事裁定　九十三年度竹簡聲字第六號
　　聲　請　人　甲○○
　　相　對　人　乙○○
右當事人間聲請停止執行事件，本院裁定如左：
    主      文
聲請人供擔保新臺幣肆佰玖拾伍萬元後，本院九十三年度民執字第四九八號執行事件
之強制執行程序，於本院九十三年度竹簡字第一三二號事件判決確定前應暫予停止。
程序費用由相對人負擔。
    理      由
一、按「有回復原狀之聲請或提起再審或異議之訴，或對於和解為繼續審判之請求，
    或提起宣告調解無效之訴，撤銷調解之訴，或對於許可強制執行之裁定提起抗告
    時，法院依必要情形，或依聲請定相當並確實擔保，得為停止強制執行之裁定」
    ，強制執行法第十八條第二項定有明文。又非訟事件法第一百零一條規定：「發
    票人主張本票係偽造、變造者，應於接到前條裁定後二十日之不變期間內，對執
    票人向為裁定法院提起確認之訴。發票人證明已依前項規定提起訴訟時，執行法
    院應停止強制執行。但得依執票人聲請，許其提供相當擔保，繼續強制執行，亦
    得依發票人聲請，許其提供相當擔保，停止強制執行」。又最高法院八十五年度
    台抗字第一三七號裁定謂：「准許本票強制執行之裁定、准許拍賣抵押物之裁定
    及有執行力之公證書，性質上均屬非訟事件，初無確定實體上法律關係之效力。
    故非訟事件法第一百零一條第二項、強制執行法第十八條第二項及公證法第十一
    條第三項，為兼顧債務人之權益，乃分別情形設其停止執行之規定。司法院大法
    官會議釋字第一八二號並就許可拍賣抵押物之裁定，參攷非訟事件法第一百零一
    條第二項及公證法第十一條第三項之規定，進一步解釋抵押人如主張有不得強制
    執行之事由而提起訴訟時，亦得依法聲請停止執行。本票經法院裁定准許強制執
    行後，債務人如基於本票偽造、變造以外之原因，而提起確認本票債權不存在訴
    訟者，亦應許其提供擔保，停止執行，以避免債務人發生不能回復之損害，似與
    非訟事件法第一百零一條第二項所定因偽造、變造而提起確認本票債權不存在訴
    訟之情形，並無不同」。
二、本件聲請意旨略以：相對人執有本院九十二年度票字第一六九二號本票准許強制
    執行之裁定，聲請本院以九十三年度執字第四九八號案件強制執行聲請人之財產
    ，惟上開執行名義所載之本票，並非聲請人所簽發，現聲請人業已向本院民事庭
    提起九十三年度竹簡字第一三二號確認本票債權不存在之訴，為免相對人查封聲
    請人所有之不動產並拍賣，使聲請人受有不可回復之損害，聲請人願供擔保，請
    求在上開確認本票債權不存在事件判決確定前，停止本院九十三年執字第四九八
    號執行事件之強制執行等語。
三、右開事實，業據本院調取九十三年度執字第四九八號全卷核閱無訛，而聲請人前
    對相對人所提確認本票債權不存在之訴，現由本院九十三年度竹簡字第一三二號
    民事案件審理中，亦經本院依職權調閱九十三年度竹簡字第一三二號民事案卷核
    閱屬實，是聲請人聲請供擔保，停止強制執行程序，揆之上開規定，為有理由，
    應予准許。又強制執行法第十八條第二項所定之擔保，係備供債權人因停止執行
    所受損害之賠償，該擔保金額是否相當，應考量標的物停止執行後，債權人未能
    即時受償或利用該標的物所受之損害額定之。爰審酌相對人聲請強制執行之執行
    名義為本院九十二年度票字第一六九二號本票准許強制執行之裁定，相對人主張
    之執行債權額為四百二十萬元，及自民國九十年五月三十一日起至清償日止，按
    年息百分之六計算之利息，而執行標的物並已為鑑價，原可接續進行拍賣以資受
    償，現因本裁定在本院九十三年度竹簡字第一三二號確認本票債權不存在之訴事
    件判決確定前停止上開強制執行程序，暨前開確認本票債權不存在之訴事件判決
    確定所耗費之訴訟時間等情狀，爰酌定擔保金額為如主文所示。
四、爰依強制執行法第十八條第二項，裁定如主文。
中　　　華　　　民　　　國　　九十三　　年　　　 三 　　月　　  五  　　日
                                  臺灣新竹地方法院民事第二庭
~B法　　　官　王佳惠
右為正本係照原本作成。
如對本裁定抗告須於裁定送達後十日內向本院提出抗告狀。
~B法院書記官　林淑瑜
中　　　華　　　民　　　國　　九十三　　年　　　 三 　　月　　  八  　　日
